# IPO加期过程中涉及的追溯调整

提问人：Carryguo 时间：2020-07-28 09:33:03
陈版主您好，目前审计一家施工企业，在排队，现在加期审计，最终结算金额小于以前年度按照计价确认的收入金额，这种情况是否需要按照会计差错更正追溯调整以前年度数据？
另外，如果放在本期处理，我们考虑了应收账款核销；分录如下：
借：资产减值损失
贷：应收账款
请教一下陈老师该分录是否可行？

回答人：chenyiwei
1 、这首先是一个如何区分前期差错和会计估计变更的问题，类似问题在版面上有很多讨论，清自行搜索。
2 、最终结算金额小于以前年度按照计价确认的收入金额，属于收入准则下的可变对价，而不是债务人信用风险，不应通过坏账准备的方式体现其影响。另外提示注意：合理区分合同资产和应收账款。